【裁判字號】    97,易,1683
【裁判日期】    970519
【裁判案由】    加重竊盜
【裁判全文】
臺灣臺中地方法院刑事判決              97年度易字第1683號
公  訴  人  臺灣臺中地方法院檢察署檢察官
被      告  丁○○
                    （現因另案押於臺灣臺中看守所）
上列被告因竊盜案件，經檢察官提起公訴（97年度偵字第7244號
），因被告就被訴事實為有罪之陳述，經本院告知簡式審判程序
意旨，並聽取公訴人及被告之意見後，裁定依簡式審判程序審理
，判決如下：
    主    文
丁○○踰越安全設備，於夜間侵入住宅竊盜，計貳罪，均累犯，
各處有期徒刑捌月；又毀越安全設備，於夜間侵入住宅竊盜，累
犯，處有期徒刑捌月；又踰越門扇，於夜間侵入住宅竊盜，累犯
，處有期徒刑捌月。應執行有期徒刑壹年捌月。
    犯罪事實
一、丁○○前因詐欺案件，經臺灣臺中地方法院以九十六年度易
    字第八七一號判決，判處有期徒刑四月確定，甫於民國（下
    同）九十六年五月二十四日執行完畢出監。詎仍不知悔改，
    竟基於意圖為自己不法所有之竊盜犯意，而為下列犯行：(一)
    於九十六年十月下旬某日夜間某時許，前往甲○○位於臺中
    縣烏日鄉○○路○段四０三巷六弄十五號之住處，踰越未上
    鎖之窗戶後進入屋內，徒手竊取行動電話一支及現金新臺幣
    （下同）約一千元之零錢等物品後離去。(二)於九十六年十月
    二十八日凌晨某時許，前往己○○位於臺中縣烏日鄉○○街
    二０八號之住處，踰越未上鎖之落地窗戶後進入屋內，徒手
    竊取行動電話一支、金雞一隻及現金三千元後離去。(三)於九
    十六年十一月中旬某日夜間某時許，獨自前往乙○○位於臺
    中縣烏日鄉○○村○○○路一三七號之住處，先以手破壞紗
    門再伸手入內開啟大門進入屋內，徒手竊取行動電話二支後
    離去。(四)於九十六年十二月七日凌晨某時許，獨自前往戊○
    ○位於臺中縣烏日鄉○○路○段三弄十七號之住處，以自備
    之鑰匙開啟大門後進入屋內，徒手竊取行動電話二支，得手
    後離去。嗣於九十六年十二月十三日上午四時許，騎乘前揭
    竊得之機車搭載少年蔡○○前往廖文杰、廖建忠位於臺中縣
    烏日鄉○○街三十六號之住處，竊取財物（此部分犯罪事實
    業經檢察官另案起訴）時遭發現，當場為廖文杰、廖建忠制
    伏欲逃離之丁○○，少年蔡○○則趁機逃逸。經報警前往處
    理後扣得部分贓物，並循線查獲丁○○將竊取所得之贓物已
    分別持往「欣立通訊行」、「全日通通訊行」等處變賣後花
    用殆盡，始查知上情。
二、案經臺中縣警察局烏日分局報告臺灣臺中地方法院檢察署檢
    察官偵查起訴。
    理  由
一、認定犯罪事實所憑之證據及理由：
    上揭犯罪事實，業據被告丁○○於警詢、檢察官偵查及本院
    審理時坦承不諱，核與證人即告訴人甲○○、己○○、乙○
    ○、戊○○於警詢時之指訴情節相符。此外，並有臺中縣警
    察局烏日分局扣押物品目錄表二紙、贓物認領保管單一紙、
    買賣契約書二紙、客戶舊機回收表二紙、查獲贓物及刑案現
    場相片十紙附卷可稽，本案事證明確，被告(一)犯行洵堪認定
    。
二、論罪科刑：
    按窗戶、落地窗、紗窗係防閑之設施，為所謂之「安全設備
    」。核被告丁○○於犯罪事實欄一、(一)及一、(二)所為係犯刑
    法第三百二十一條第一項第一、二款之踰越安全設備，於夜
    間侵入住宅竊盜罪。於犯罪事實欄一、(三)所為係犯刑法第三
    百二十一條第一項第一、二款之毀越安全設備，於夜間侵入
    住宅竊盜罪。於犯罪事實欄一、(四)所為係犯刑法第三百二十
    一條第一項第一、二款之踰越門扇，於夜間侵入住宅竊盜罪
    。又被告前因詐欺案件，經臺灣臺中地方法院以九十六年度
    易字第八七一號判決，判處有期徒刑四月確定，甫於九十六
    年五月二十四日執行完畢出監等情，有臺灣高等法院被告前
    案紀錄表在卷可證，被告前受有期徒刑執行完畢，五年以內
    再故意犯本案有期徒刑以上之四罪，均為累犯，均應依刑法
    第四十七條第一項之規定，加重其刑。又被告犯上開四罪，
    犯意各別，應分論併罰。爰審酌被告已有詐欺、竊盜等刑事
    前案紀錄，有臺灣高等法院被告前案紀錄表在卷可證，堪認
    其品行不佳，被告年輕力壯，不思以正當途徑掙取金錢，妄
    想不勞而獲，任意侵害他人對財產權之管領，犯罪動機及目
    的均非良善，惟本件所犯四罪所竊取財物價值不高，且於本
    院審理時均已坦承犯行，態度尚稱良好等一切情狀，分別量
    處如主文所示之刑，並定其應執行之刑，以示懲儆。
據上論斷，應依刑事訴訟法第二百七十三條之一第一項、第二百
九十九條第一項前段，刑法第三百二十一條第一項第一款、第二
款、第四十七條第一項、第五十一條第五款，判決如主文。
本案經檢察官丙○○到庭執行職務。
中    華    民    國    97    年    5     月    19    日
                  刑事第二庭    法  官 許金樹
上正本證明與原本無異。
如不服本判決，應於收受送達後十日內向本院提出上訴書狀（應
敘述具體理由並附繕本）。
上訴書狀如未敘述理由，應於上訴期間屆滿後二十日內補提理由
書於本院。
                                書記官 王崑煜
中    華    民    國    97    年    5     月    19    日
附錄本案論罪科刑法條全文：
中華民國刑法第三百二十一條
犯竊盜罪而有左列情形之一者，處六月以上、五年以下有期徒刑
：
一、於夜間侵入住宅或有人居住之建築物、船艦或隱匿其內而犯
    之者。
二、毀越門扇、牆垣或其他安全設備而犯之者。
三、攜帶兇器而犯之者。
四、結夥三人以上而犯之者。
五、乘火災、水災或其他災害之際而犯之者。
六、在車站或埠頭而犯之者。
前項之未遂犯罰之。


司法院資訊處製作；財團法人民間司法改革基金會備份。
